臺灣宜蘭地方法院民事小額判決
110年度羅小字第472號
原      告  泰安產物保險股份有限公司

法定代理人  李松季  


訴訟代理人  劉倚帆  
被      告  李贊祥  
上列當事人間請求侵權行為損害賠償事件，本院於中華民國111
年3月7日言詞辯論終結，判決如下：
　　主　文
被告應給付原告新臺幣壹萬參仟玖佰壹拾伍元，及自民國一百一
十年十一月六日起至清償日止，按週年利率百分之五計算之利息
。
原告其餘之訴駁回。
訴訟費用新臺幣壹仟元由被告負擔百分之九十九，餘由原告負擔
。
本判決第一項得假執行。
原告其餘假執行之聲請駁回。
　　事實及理由
壹、程序部分
    本件被告經合法通知，未於言詞辯論期日到場，核無民事訴
    訟法第386條各款所列情形，爰依民事訴訟法第436條之23、
    第436條第2項、第385條第1項前段之規定，准原告之聲請，
    由其一造辯論而為判決。
貳、實體部分
一、原告主張：被告於民國110年3月19日8時53分許，駕駛車牌
    號碼000-0000號自用小客車，在宜蘭縣○○鎮○○街00號前，因
    駕駛不慎而撞及訴外人許玉美所有車牌號碼000-0000號自用
    小客車（下稱系爭車輛）。茲因系爭車輛業經許玉美向原告
    投保車體險，而上開保險事故發生在保險期間，原告乃依保
    險契約之約定，給付系爭車輛之修復費用合計新臺幣（下同
    ）13,965元（工資13,695元、零件費用270元），原告已依
    法取得代位求償之權。為此，爰依保險法第53條規定及民法
    侵權行為之法律關係，提起本件訴訟等語，並聲明：㈠被告
    應給付原告13,965元，及自起訴狀繕本送達翌日起至清償日
    止，按週年利率5%計算之利息。㈡願供擔保，請准宣告假執
    行。
二、被告經合法通知，未於言詞辯論期日到場，亦未提出書狀為
    任何聲明或陳述。
三、得心證之理由：
(一)查原告主張被告因過失致原告所承保車體險之系爭車輛受有
    損害，原告已賠付被保險人許玉美系爭車輛修復費用13,965
    元（工資13,695元、零件費用270元）等情，業據原告提出
    與其所述相符之宜蘭縣政府警察局羅東分局開羅派出所道路
    交通事故當事人登記聯單、道路交通事故現場圖、理賠計算
    書、現場照片、系爭車輛行照影本、估價單、車輛維修照片
    、發票等為證（見本院卷第8-18頁），並有宜蘭縣政府警察
    局羅東分局檢送本院之道路交通事故現場圖、A3類道路交通
    事故調查紀錄表、現場暨車損照片等在卷可稽（見本院卷第
    23-28頁），又被告對於原告上開主張之事實，已於相當期
    間受合法通知，而於言詞辯論期日未到場，亦未提出書狀作
    何聲明或陳述，依民事訴訟法第280條第3項、第1項之規定
    ，視同自認，原告所主張上情，自應堪信為真實。
(二)再「因故意或過失，不法侵害他人之權利者，負損害賠償責
    任。」「不法毀損他人之物者，被害人得請求賠償其物因毀
    損所減少之價額。」「負損害賠償責任者，除法律另有規定
    或契約另有訂定外，應回復他方損害發生前之原狀。」「第
    1項情形，債權人得請求支付回復原狀所必要之費用，以代
    回復原狀。」「損害賠償，除法律另有規定或契約另有訂定
    外，應以填補債權人所受損害及所失利益為限。」民法第18
    4條第1項前段、第196條、第213條第1項、第3項、第216條
    第1項分別定有明文。又「被保險人因保險人應負保險責任
    之損失發生，而對於第三人有損失賠償請求權者，保險人得
    於給付賠償金額後，代位行使被保險人對於第三人之請求權
    ；但其所請求之數額，以不逾賠償金額為限。」保險法第53
    條第1項亦有明文。查本件原告與許玉美就系爭車輛定有車
    體險之保險契約，業如前述，又被告因過失行為致系爭車輛
    受有損害，原告並因而支出車體險保險金等情，亦經本院認
    定如前，揆諸前揭規定，原告自得於給付金額範圍內，代位
    行使許玉美對被告之損害賠償請求權，而向被告請求給付。
(三)復按依民法第196 條請求賠償物被毀損所減少之價額，得以
    修復費用為估定之標準，但以必要者為限（如修理材料以新
    品換舊品，應予折舊）（最高法院77年度第9次民事庭會議
    決議㈠意旨參照）。經查系爭車輛因受有前揭損害，其修復
    費用為工資13,695元、零件費用270元，總計13,965元，業
    如前述，又依行政院所頒固定資產耐用年數表及固定資產折
    舊率之規定，非運輸業用客車之耐用年數為5年，依定率遞
    減法每年折舊1000分之369，另依營利事業所得稅查核準則
    第95條第6款規定「固定資產提列折舊採用定率遞減法者，
    以1年為計算單位，其使用期間未滿1年者，按實際使用之月
    數相當於全年之比例計算之，不滿1月者，以月計」。查系
    爭車輛係於109年10月出廠，迄本件車禍發生時即110年3月1
    9日，計已使用6月，則零件扣除折舊後之修復費用估定為22
    0元【第1年折舊後價值為270元×(1-0.369×6/12)=220元】，
    再加計無折舊問題之工資費用13,695元，故系爭車輛必要之
    修復費用合計為13,915元（計算式：220元+13,695元=13,91
    5元），揆諸前揭說明，原告請求被告給付系爭車輛之必要
    修復費用即13,915元，應屬有據。
(四)按「給付無確定期限者，債務人於債權人得請求給付時，經
    其催告而未為給付，自受催告時起，負遲延責任。其經債權
    人起訴而送達訴狀，或依督促程序送達支付命令，或為其他
    相類之行為者，與催告有同一之效力。」「遲延之債務，以
    支付金錢為標的者，債權人得請求依法定利率計算之遲延利
    息。」「應付利息之債務，其利率未經約定，亦無法律可據
    者，週年利率為百分之5。」民法第229條第2項、第233條第
    1項前段、第203條分別定有明文。原告對被告之損害賠償請
    求權，為未定給付期限之金錢債權，揆諸前揭規定，原告請
    求被告給付自起訴狀繕本送達被告翌日即110年11月6日（見
    本院卷第32頁）起之法定遲延利息，亦有理由。
四、綜上所述，原告依保險代位及侵權行為之法律關係，請求被
    告給付13,915元，及自110年11月6日起至清償日止，按年息
    5%計算之利息，為有理由，應予准許。逾此部分之請求，則
    屬無據，應予駁回。
五、本件係就民事訴訟法第436條之8適用小額訴訟程序所為被告
    一部敗訴之判決，依民事訴訟法第436條之20之規定，被告
    敗訴部分應依職權宣告假執行。原告雖聲明願供擔保請准宣
    告假執行，惟本院既已職權宣告之，原告此部分聲請，核僅
    為促請本院職權發動，自無庸另為准駁之諭知，附此指明。
    至原告敗訴部分之訴既經駁回，其假執行之聲請亦失所依據
    ，應併予駁回。
六、按適用小額訴訟程序事件法院為訴訟費用之裁判時，應確定
    其費用額，民事訴訟法第436條之19定有明文，爰依後附計
    算書確定本件訴訟費用額如主文第3項所示。
七、訴訟費用負擔之依據：民事訴訟法第79條。 
中　　華　　民　　國　　111 　年　　4 　　月　　 6　　日
                  臺灣宜蘭地方法院羅東簡易庭 
   　　　　　　　　           法　官  張文愷
以上正本係照原本作成。
對於本件判決如有不服，應於收受送達後20日內向本院提出上訴
書狀，上訴於本院合議庭，並按他造當事人之人數附具繕本。
當事人之上訴，非以判決違背法令為理由不得為之，上訴狀應記
載上訴理由，表明下列各款事項：
㈠原判決所違背之法令及其具體內容。
㈡依訴訟資料可認為原判決有違背法令之具體事實。
如委任律師提起上訴者，應一併繳納上訴審裁判費。
中　　華　　民　　國　　111 　年　　4 　　月　　 6　　日
                              書記官  林恬安
計算書：
項目 金額（新臺幣） 備註 第一審裁判費 1,000元  合計 1,000元